Inventaris van het archief van de Nederlandse Maatschappij tot Bevordering der Geneeskunst, (1844) 1849-1942 (1957)
Nationaal Archief, Den Haag
W 4 Weense Ziekenhuizen, dossier commissie hulp verlening aan ..., samenstelling van de commissie 1919-1921
W 5 I Weerstandskas ziekenfondshuisartsen 1925-1926
W 5 II Weerstandskas ziekenfondshuisartsen 1926-1928
W 21 Weerstandskas, ziekenfondshuisartsen, voorstellen tot wijziging van hoofdstuk VIII, G van het Huishoudelijk Reglement der Maatschappij 1939-1941
W 10 Weerstandskas, één voor huisartsen en specialisten 1931-1933
W 18 Weerstandskas S.C. 1939
W 13 Weigeren van hulp als arts 1934-1935
Weigeren van hulp als arts (bij strijd Oosterend) 1939
D 6 Weinberg, arts, 's-Gravenhage, klacht prof. Dessauer tegen 1923
W 6 Wentholt, dr. M.H.J., Groenlo, behandeling van gemobiliseerse militairen 1915
G 11 Werf, dr, Van der, Lent, gerechtelijke inning bijdrage ziekenfonds huisarts 1929
W 19 Werkgemeenschap van Wetenschappelijke Organisaties in Nederland 1941
W 15 Werkloozenzorg., Centrale voor, kosteloze keuringen 1936-1937
W H 46 "Werkmanslust" Ziekenfonds te Assen,verbintenis dr. De Hart, schadevergoeding artsen, kwestie Nienhuis/Ossendrijver-Jacobs/Offereins 1933-1934; 1941
A 39 Werktijdenbesluit apotheken 1932
17 Werkverruiming, overeenkomst 1941
7 Wesly, arts, klacht/Afdelingsraad Utrecht 1922
R 40 Westland, contract met Bisdom Haarlem, R.K. Volksbond 1931-1932
W 20 Weterings, dr. P.A.A., Hoorn/A.A.Z. West-Friesland 1938-1941
W 16 Wettelijke Aansprakelijkheid van de arts 1937
O 18 Onderwijspoliklinieken, Utrecht, behandelen van fondspatiënten op ... (moeilijkheden prof. Weve/dr. Van Romunde) 1938-1939
W 8 Wiggers Boelens, dr. H. (onderhoud), verbintenis bacterioloog ziekenfonds Volharding (seroloog) 1928
B 25 Wilde, dr./dr. Bles/dr. De Haas, correspondentie 1921
I 8 Wildt, dr. De, Terschelling, instructie gemeentegeneesheren 1927
W 11 Wit-Gele-Kruis, ziekenfonds, Nationaal Katholiek oprichting van 1932
Wit-Gele-Kruis ziekenfondsen, ontwerp statuten 1934
W 12 Woordmerkenrecht, Maatschappij Pharmacie, beslissing hoger beroep 1933
W 9 Wubbe, dr. A.J.J., Arnhem, terugbetaling van tijdens mobilisatie teveel genoten jaarwedde 1921
S 39 Wijkverpleegsters, Bond van 1929/1930
Z 1 Zeeuwsch-Vlaanderen O.D., toestand in afdeling 1920
Z 2 Zeeuwsch-Vlaanderen W.D., klacht leden over de Controlerend geneeskundige van de Rijksverzekeringsbank 1921
O 3 Ziegeler, dr. K.E. en dr. M.J. Visser, ministerie van Oorlog 1920
Z 3 Ziekenbriefjes, beklag van de firma Van Leyden inzake weigering van briefjes 1917
Z 40 Ziekenfondsenbesluit 1941
Z 4 I Zieken- en Ondersteuningsfonds, vrije artsenkeuze 1919-1920
Z 4 II Zieken- en Ondersteuningsfonds, vrije artsenkeuze 1920
Z 5 Zieken- en Ondersteuningsfonds van de Spoorwegen, onderhandelingen 1921-1923; 1936
S 51 Zieken- en Ondersteuningsfonds van de Spoorwegen, onderhandelingen over herziening algemeen bindend besluit 1933-1934
Z 26 Zieken en Ondersteuningsfonds Tilburg en specialisten, kwestie 1926
W 11 Ziekenfonds, Nationaal Katholiek, door Wit-Gele-Kruis 1932
Ziekenfonds, ontwerp-statuten 1934
K 21 Ziekenfondsactie van de Maatschappij, brochure dr. J.D.C. Koch 1917
K 31 Ziekenfondsgebied, beschouwingen op... van de heer Koot 1935
M 29 Ziekenfondsgebied, meer Macht aan het hoofdbestuur op 1935-1936
R 51 Ziekenfondsgebied, reorganisatie van de Maatschappij op ... door I.J. van der Helm te Amersfoort 1936-1937
Z 34 Ziekenfondsorganisatie, nieuwe (naast de Centrale Bond van Ziekenfondsen) 1939
Z 25 Ziekenfondspolitiek, voorstel van prof. Nijhoff inzake contract met ziekenfondsen 1931
Z 30 Ziekenfondspraktijk, bezoldiging van huisartsen en specialisten in de 1935
M 6 Ziekenhuisstatistiek 1921 en opheffing van de commissie voor medische statistiek 1921
Z 23 Ziekenhuisverpleging, steun voor 1926-1927, vraag van de Vereeniging Nederlandsche Gemeenten 1930-1931
Ziekenhuisverpleging en doktersbehandeling te Haarlem
H 39 Ziekenhuisverpleging, Vereeniging voor... te Hardenberg, inzake de oprichting van een concurrerend fonds) 1931-1932
I V Ziekenhuisverpleging 1941
Z 32 I Ziekenhuisverpleging, onderhandelingen vanaf 1931 1931-1936
Z 32 II Ziekenhuisverpleging, onderhandelingen vanaf 1931 1935-1936
Z 32 III Ziekenhuisverpleging, onderhandelingen vanaf 1931 1936-1937
Z 32 IV Ziekenhuisverpleging, onderhandelingen vanaf 1931 1940
Z 32 V Ziekenhuisverpleging, onderhandelingen vanaf 1931 1940
A 32 Ziekenhuizen, assistenten in 1923
Z 33 Ziekenhuizen, contractuele verbintenissen in... 1935-1936
Z 28 Ziekenvervoer per vliegtuig 1931
Z 19 I Ziekenverzorging, ziekteverzekering, invaliditeitswetten regelende de 1904-1905
Z 19 II Ziekenverzorging, ziekteverzekering, invaliditeitswetten regelende de 1919-1929
Z 7 "Ziekenzorg", Utrecht, familie Van den Hurk, klacht 1921
Z 8 "Ziekenzorg", Utrecht, vermindering van het honorarium 1922
Z 9 "Ziekenzorg", Utrecht, hoge rekeningen van dr. Wesley 1921
Z 10 "Ziekenzorg". Utrecht, bode Zevenbergen 1921
Z 11 "Ziekenzorg", Utrecht, plaatsen van advertenties 1922
Z 29 I "Ziekenzorg", Utrecht, aanstellen vaste artsen en geldelijke steun 1933-1934
Z 29 II "Ziekenzorg", Utrecht, proces-verbaal Hamaker/Hemmes/Schuurmans Stekhoven
Z 12 Ziekenzorg, 's-Gravenhage, verhoging van honoraria 1920
Z E 10 Ziektegeschiedenissen en Röntgenfoto's, eigendomsrecht op 1938
Z 31 Ziektegevallen Personeel 1935
Z 16 Ziekte- en Ongevallenwet 1925, ziekenverzorgingswet, verplichte verzekering 1923-1926
Z 37 Ziektewet 1926-1924
Z 13 Ziektekostenverzekering, Maatschappij 1929-1930
Z 14 Ziekteverzekeringswet, ontwerp-adres aan de Tweede Kamer en pre-adviezen van de afdelingen 1905-1907
ontwerp 1936-1937
Z 17 Ziektewet en- Raden, behandeling door de daartoe ingestelde commissie 1910-1911
Z 15 Ziektewet, Talma en de Ziektewet Treub: rapporten, pre-adviezen en dergelijke 1910-1915
Z 20 Zomertijd 1925
Z 21 Zuid-Limburg, afdeling, naamsverandering 1921
Z 24 Zuid- en Noord-Beveland, afdeling, ontevredenheid over organisatie van de Maatschappij en dr. Van der Bijl 1930-1931
Z 22 Zwolle, instructie van de gemeentearts 1918
Beschrijving van de series en archiefbestanddelen
- Archief van het Bestuur, I.
  - VERGADERINGEN EN VERSLAGLEGGING, A.
    - Algemene vergaderingen, 1.
      - Handelingen van algemene vergaderingen. Gedrukt., 1882-1920; 1
      - Stenografische verslagen van algemene vergaderingen. Getypt., 1909-1940; 2-10
        Zie ook lijstnummers 35-38.
        - 1909-juli 1920, 2
        - Oktober 1920-1923, 3
        - 1924-1930, 4
        - 1930-1933, 5
        - 1934-1935, 6
        - 1936, 7
        - 1937, 8
        - 1938-1939, 9
        - 1940, 10
    - Bestuursvergaderingen, 2.
      Met uitzondering van de nummers 35-38.
      - Notulen van vergaderingen van het Hoofdbestuur., 11-30
        - 1849-1861, 11
        - 1861-1867, 12
        - 1868-1874, 13
        - 1879-1897, 14
        - 1897-1903, 15
        - 1901-1904: getypte afschriften., 16
        - 1905 - juni 1907, 17
        - Juli 1907 - december 1908, 18
        - Januari-oktober 1909, 19
        - November 1909 - december 1910, 20
        - 1911, 21
        - Januari - juni 1912, 22
        - Juli 1912 - april 1913, 23
        - Mei 1913 - juli 1914, 24
        - November 1914 - december 1915, 25
        - 1916-1918, 26
        - 1919-1927, 27
        - 1928-1935, 28
        - 1936-1939, 29
        - 1940-1941, 30
      - Notulen van vergaderingen van het Dagelijks Bestuur., 1913-1941; 31-34
        - 1913-1921, 31
        - 1922-1933, 32
        - 1934-1938, 33
        - 1939-1941, 34
      - Nader aangetroffen stukken van algemene vergaderingen., 35-38
        - "Stenografische verslagen". Gedrukt. 1913-1915, 35
        - Stenografische verslagen. Getypt. 1924-1926, 36
        - Stenografische verslagen. Getypt. 1927-1928, 37
        - Stenografische verslagen. Getypt. 1929-1930, 38
    - Rapportage en verslaglegging, 3.
      - Rapportenboekjes, bestemd voor Algemene Vergaderingen., 1859-1941; 39-40
        - 1859-1916, 39
        - 1917-1941, 40
      - Jaarverslagen van de Maatschappij., 1901-1941; 41
      - Register op de Handelingen van de Nederlandsche Maatschappij tot Bevordering der Geneeskunst over de jaren 1853-1900., 1903; 42
      - Handelingen van de Nederlandsche Maatschappij tot Bevordering der Geneeskunst., 1853-1941; 43-51
        - 1853-1866, 43
        - 1867-1886, 44
        - 1887-1900, 45
        - 1901-1909, 46
        - 1910-1914, 47
        - 1915-1920, 48
        - 1921-1929, 49
        - 1930-1937, 50
        - 1938-1941, 51
  - SECRETARIAAT, B.
    - Circulaires, 1.
      - Stencils van het hoofdbestuur, geordend op alfabetische rubriekenmerken., 1911-1936; 52-53
        - Rubriek Aa-Bh., 52
        - Rubriek Bk-He., 53
      - Chronologisch geordende stencils van het hoofdbestuur., 54-62
        - 1928, 54
        - 1929-1930, 55
        - 1931-1932, 56
        - 1933-1934, 57
        - 1935-1936, 58
        - 1937, 59
        - 1938, 60
        - 1939, 61
        - 1940-1941, 62
    - Correspondentie: 1849-1904, 2.
      - Agenda op de briefwisseling., 1873-1881; 63
      - Register van verzonden brieven., 1889-1890; 64
      - Dossiers en rubrieken, op letter geordend., 65-114
        De stukken zijn van een index voorzien, opgenomen in bijlage I.
        - Diversen stukken over onderwerpen, beginnend met de letter A., 65
        - Dossier Artsenwet 1892, bevattende ook stukken betreffende de crisis in het Hoofdbestuur. 1892-1893, 66
        - Dossier "Hoofdbestuur". 1896-1904, 67
        - Dossier "Algemeene Vergadering Zwolle 1903"., 68
        - Stukken betreffende de Wet op het Geneeskundig Staatstoezicht. 1857-1865, 69-70
          - Kamerstukken, met adressen en aantekeningen. 1861-1865, 69
          - Stukken betreffende intern beraad binnen de Maatschappij. 1857-1861, 70
        - Documentatie inzake de Artsenwet. 1844-1845, 71
        - Kamerstukken betreffende de Artsenwet. 1892, 72
        - Dossier "Wet op de Begraafplaatsen". 1856-1860, 73
        - Dossier "Bemiddelingscommissie". 1899, 74
        - Diverse stukken over onderwerpen, beginnende met de letters Ber-Br., 75
        - Diverse stukken over onderwerpen, beginnende met de letters Bu-D., 76
        - Diverse stukken over onderwerpen, beginnende met de letters E-F., 77
        - Dossier "Geneeskundige Wetgeving en Staatstoezicht". 1847-1901, 78
          Hierin is ook particuliere correspondentie als retroacta opgenomen.
        - Dossier "Tarieven van gerechtskosten". 1872, 79
        - Tekst, houdende een verhandeling over gedragsleer. Z.j., 80
          Zie hierover ook de letter E. voor: ethiek.
        - Diverse stukken over onderwerpen, beginnende met de letter G., 81
        - Diverse stukken over onderwerpen, beginnende met de letter H., 82
        - Diverse stukken over onderwerpen, beginnende met de letters I-L., 83
        - Dossier "Militaire statistiek". 1857, 84
        - Diverse stukken over onderwerpen, beginnende met de letters M-N., 85
        - Stukken betreffende conflicten over de opheffing van de afdeling Onderdendam. 1864-1865, 86
        - Dossier "Overzicht der geneesmiddelen. Pharmacopee".1884-1906., 87
        - Dossier "Penningmeester". 1862-1872, 88
        - Dossier "Geneeskundige plaatsbepaling". 1854, 89
        - Dossier "Ongevallenwet 1901"., 90
        - Programma's van algemene vergaderingen. 1851-1896, 91
        - Dossier :Prostitutie". 1863-1897, 92
        - Dossier :Psychiatrie". 1863-1890, 93
        - Diverse stukken over onderwerpen, beginnende met de letters O-P., 94
        - Dossier "Reorganisatie der Maatschappij". 1898-1902, 95
        - Brieven van het bestuurslid J.N. Ramaer. 1851-1887, 96
        - Dossier "Rijksverzekeringsbank". 1903, 97
        - Dossier "Schoolhygiëne". 1899-1901, 98
        - Diverse stukken over onderwerpen, beginnende met de letters R-Sch., 99
        - Dossier "Sterftekaarten, sterfte-atlas". 1862-1897, 100
        - Stukken betreffende onderzoeken naar de gezondheidszorg in de kolonie Suriname. 1862, 101
        - Diverse stukken over onderwerpen, beginnende met de letter S., 102
        - Dossier "Tandheelkunde". 1875-1883, 103
        - Dossier inzake een verzoek tot oprichting van een universitaire leerstoel over tropische geneeskunde. 1902, 104
        - Dossier inzake contracten met de Vereeniging Tijdschrift voor Geneeskunde. 1902-1903, 105
        - Diverse stukken over onderwerpen, beginnende met de letter T., 106
        - Dossier "Vacantie-cursus". 1900-1904, 107
        - Diverse stukken over onderwerpen, beginnende met de letters U-V., 108
        - Stukken betreffende het Weduwenfonds voor Genees-, Heel-, Verlos- en Natuurkundigen. 1854-1880, 109
        - Brieven van het bestuurslid J. Zeeman. 1861-1868, 110
        - Dossier "Ziekteverzekering en Ziekenfondsen". 1897-1903, 111
        - Dossier "Zuigelingenzorg", houdende stukken betreffende de samenstelling van een handleiding voor moeders. 1902-1903, 112
        - Diverse stukken over onderwerpen, beginnende met de letters W-Z., 113
        - Diverse stukken: concept- adressen en kladnotulen. 1899 en z.j, 114
    - Correspondentie: 1905-1942, 3.
      - Agenda's, a.
        - Agenda's op de briefwisseling., 1905-1952; 115-131
          - Nr. I: 1905 - 22 maart 1910, 115
          - Nr. II: 24 maart 1910 - 20 juni 1913, 116
          - Nr. III: 20 juni 1913 - Novemer 1915, 117
            Voor het vervolg zie lijstnummer 132.
          - Nr. IV: 1916-1917, 118
          - Nr. V: 1918 - maart 1920, 119
          - Nr. VI: April 1920 - 9 oktober 1922, 120
          - Nr. VII: 10 oktober 1922 - 15 november 1924, 121
          - Nr. VIII: 15 november 1924 - 31 december 1926, 122
          - Nr. IX: 1 januari 1927 - 4 december 1928, 123
          - Nr. X: 4 december 1928 - 10 november 1930, 124
          - Nr. XI: 10 november 1930 - 25 juni 1932, 125
          - Nr. XII: 25 juni 1932 - 29 maart 1934, 126
          - Nr. XIII: 29 maart 1934 - 17 februari 1936, 127
          - Nr. XIV: 18 februari 1936 - 22 oktober 1937, 128
            Voor het vervolg zie lijstnummer 133.
          - Nr. XV: Januari 1938 - 15 februari 1939, 129
          - Nr. XVI: 15 februari 1939 - 10 augustus 1940, 130
          - Nr. XVII: 10 augustus 1940 - 10 februari 1942, 131
        - Losse agendabladen, bijlagen bij lijstnummers 117 en 128., 132-133
          - November-december 1916., 132
          - 22 oktober-december 1937., 133
      - Dossiers, b.
        - Dossiers, geordend volgens alfabetische orde op onderwerp., 1905-1942; 134-219
          Voor nadere toegang zie de index in bijlage II van deze lijst.
          - A1 - A8c, 134
          - A8d - A16, 135
          - A17 - A26, 136
          - A27 - A33, 137
          - A34 - A42, 138
          - A43 - A55, 139
          - A56 - A60I, 140
          - A60II - B5, 141
          - B6 - B13, 142
          - B14 - B21II, 143
          - B21III - B35, 144
          - B36 - B54, 145
          - B55 - C5, 146
          - C6 - C12, 147
          - C13 - C22III, 148
          - C22IV - C30, 149
          - C28, 150
          - D1 - D8I, 151
          - D8II - E3, 152
          - E4 - E12, 153
          - F1 - F6, 154
          - F7 - F17, 155
          - G1, 156
          - G3 - G16, 157
          - G17 - G22n, 158
          - G22o - G28, 159
          - G29 - G38, 160
          - G40 - G46I, 161
          - G46II - H12, 162
          - H13 - H29, 163
          - H30, a-r, 164
          - H30, s-nn, 165
          - H30,oo - H38, 166
          - H39 - H40, 167
          - H41 - H50, 168
          - H51 - H61I, 169
          - H61II - I4, 170
          - I5 - J5, 171
          - J6 - K10, 172
          - K11 - K21, 173
          - K22 - K34, 174
          - L1 - M2, 175
          - M3 - M9d, 176
          - M9, e-k, 177
          - M91 - M14, 178
          - M15 - M26, 179
          - M27 - M30, 180
          - M31 - M38II, 181
          - M38III - N6, 182
          - N7 - O11, 183
          - O12 - O17III, 184
          - O17IV - P4II, 185
          - P4III - VIII, 186
          - P5 - P18, 187
          - P19 - Q, 188
          - R1 - R7III, 189
          - R7IV - R8, 190
          - R9 - R11, 191
          - R12 - R16IV, 192
          - R16V - R21, 193
          - R22 - R44, 194
          - R45 - R56, 195
          - R57 - R58, 196
          - R59 - S3, 197
          - S4 - S6, 198
          - S7 - S18I, 199
          - S18II - S25, 200
          - S26 - S31, 201
          - S32 - S45, 202
          - S46 - S58, 203
          - S59 - S67, 204
          - T1 - T15, 205
          - T16 - V3, 206
          - V4 - V20, 207
          - V21 - W7, 208
          - W8 - W19, 209
          - W20 - Z10, 210
          - Z11 - Z16I, 211
          - Z16II - Z17I, 212
          - Z17II - Z18I, 213
          - Z18II - Z19I (1904-1911), 214
          - Z19I (1912-1913) - Z26, 215
          - Z27 - Z32I, 216
          - Z32II - Z37, 217
          - Z38I, 218
          - Z38II - Z40, 219
        - Dossiers betreffende contracten met de Rijksverzekeringsbank inzake ziekteverzekering., 1922-1942; 220-222
          - 1922-1925, 220
          - Stukken betreffende het scheidsgerecht. 1926-1940, 221
          - Overige stukken. 1926-1942, 222
        - Dossiers betreffende de verhouding tussen de Maatschappij en de Coöperatieve Maatschappij Centraal Beheer inzake ziekteverzekering., 1921-1940; 223-230
          - Overeenkomst., 223
          - Controlerende geneesheren., 224
          - Voorwaarden en tarief., 225
          - Ziekterisico., 226
          - Tariefbehandeling van ongevalpatiënten., 227
          - Klachten over Centraal Beheer., 228
          - Conflict tussen Centraal Beheer en dr Jonkers., 229
          - Diversen., 230
        - Rapport omtrent de toestand der Ziekenfondsen in Nederland, uitgebracht door de Maatschappij., 1907; 231
        - Documentatie betreffende het ziekenfondswezen., 1931-1940; 232
        - Ingekomen huishoudelijke reglementen van de afdelingen, met correspondentie over vaststelling en goedkeuring., 1905-1942; 233-237
          - Alkmaar, Alphen, Amersfoort, Amsterdam. Arnhem, Assen, Apeldoorn, Bergen op Zoom en Roosendaal, Breda, Delft, Deventer, Dordrecht, Eindhoven., 233
          - Enschede, Friesland Noord, Friesland Zuidwesthoek, Goeree en Overflakkee, Gooi- en Eemland, Gouda, Gorinchem, 's-Gravenhage, Groningen, Haarlem, Haarlemmermeer, Heerenveen., 234
          - Heerlen, Helmond, (Den)Helder, 's-Hertogenbosch, Hunsingo/Fiveligo/Westerkwartier, Leiden, Meppel, Nijmegen, Noord-Limburg, Oldambt, Oude IJssel, Purmerend, Rotterdam, Schiedam, Slingeland, Schouwen en Duiveland, Tiel, Tilburg., 235
          - Twente, Utrecht, Vecht, Voorne en Putten, Wageningen, Walcheren, West Friesland, Westland, Woerden, IJssel-Noordalblas-Lek, Zaanland, Zeeuws-Vlaanderen Oost, Zeeuws-Vlaanderen West., 236
          - Zuid-Hollandse eilanden, Zuid- en Noord-Beveland, Zuid-Limburg, Zutphen, Zwolle., 237
        - Stukken betreffende algemene richtlijnen inzake de vaststelling en herziening van huishoudelijke reglementen van afdelingen., 1905-1941; 238
        - Ingekomen huishoudelijke reglementen van specialistenorganisaties in Zaanland, Zuid-Limburg en Zuiden Noord-Beveland., 1905-1942; 239
        - Documenten betreffende kasoverdrachten van penningmeesters., 1910-1916; 240
        - Dossier, houdende "kleine huishoudelijke contracties"., 1939-1942; 241
        - Instructies van de Rijksverzekeringsbank. Gedrukt., 1902-1910; 242
        - Stukken betreffende de tarieven van de Rijksverzekeringsbank., 1922-1926; 243
- Archieven van Commissies en gedeponeerde stukken, II.
  - ARCHIEF VAN DE COMMISSIE VOOR SOCIAAL-HYGIËNISCHE AANGELEGENHEDEN. 1919-1941., A.
    - Agenda's op ingekomen en verzonden brieven., 1918-1930; 244
    - Losbladige alfabetische index op de correspondentie., 1930-1941; 245
    - Ingekomen brieven., 1919-1939; 246-249
      - 1919-1930, 246
      - 1931-1934, 247
      - 1935-1938, 248
      - 1939, 249
    - Kopieën van uitgaande stukken., 1918-1939; 250-253
      - 1918-1920, 250
      - 1921-1926, 251
      - 1927, 1929-1933, 252
      - 1935-1939, 253
    - Correspondentie., 1940-1941; 254-255
      - 1940 - maart 1941, 254
      - April - september 1941, 255
    - Notulen van vergaderingen van de commissie., 1932-1941; 256-257
      De notulen vóór 1932 bevinden zich in de serie uitgaande stukken.
      - 1932-1935, 256
      - 1936-1941, 257
    - "Stukken, die nog in enkele oude jaargangen moeten worden opgenomen"., 258
    - Kasboekjes., 1924-1929; 259
    - Stukken betreffende een pre-advies over het Motor- en Rijbesluit., 1935; 260
    - Stukken betreffende diverse pre-adviezen van de commissie., 1933-1939; 261
    - Rapporten van de commissie. Gedrukt., 1919-1941; 262
    - Dossier inzake een op te stellen pre-advies over "De Opleiding van de Arts"., 1935-1936; 263
    - Dossiers inzake een onderzoek naar consultatiebureaus., 1936-1938; 264-269
      - Dossier I: "Voorbereiding en vragenlijst der enquête"., 264
      - Dossier II: "Enquête 1937: antwoorden A-L.", per afdeling der Maatschappij geordend., 265
      - Dossier III: "Enquête 1937: antwoorden M-Z.", perafdeling der Maatschappij geordend., 266
      - Dossier IV: "Resultaat enquête"., 267
      - Dossier V: "Ontwerpen van het pre-advies"., 268
      - Correspondentie, notulen en ingekomen reacties in vakbladen. 1936-1938, 269
    - Documentatie over ziekenfondsaangelegenheden., 1930-1940; 270
  - ARCHIVALIA VAN OVERIGE COMMISSIES EN GEDEPONEERDE STUKKEN, B.
    - Notulen en reglementen van de Centrale commissie voor het Ziekenfondswezen., 1935-1938; 271
    - Register van het "Bureau Vestiging van Ondernemers", plaatsingsregister van artsenpraktijken., 1939-1941; 272
    - Archiefstukken van de Commissie Open en Gesloten Ziekenhuizen., 1940; 273
    - Notulen van de Specialisten-Commissie., 1922-1941; 274
    - Ingekomen nota's en accountantsrapporten bij de Huisartsen-Commissie., 1936-1941; 275
    - Stukken, afkomstig van mejuffrouw Breeman, redactrice van het Tijdschrift voor Geneeskunde., 1939-1940; 276
    - Dossier, afkomstig van C.T. Schreve, penningmeester van de Maatschappij, privatim bijgehouden naar aanleiding van een vervolging wegens onregelmatigheden bij het kasbeheer., 1915; 277
    - Archiefstukken van het Bureau voor Uitbetalende Artsen: stukken betreffende de personeelsadministratie van het bureau., 1943-1944; 278
    - Archiefstukken van de Gewestelijk Leider van het Medisch Front in Groningen., 1941-1944; 279
    - Telegramcode tussen informatiebureaus van de Bond van Geneesheren in Nederlandsch-Indië en de Nederlandsche Maatschappij., 1910; 280